【裁判字號】    94,易,2184
【裁判日期】    950612
【裁判案由】    傷害
【裁判全文】
臺灣臺北地方法院刑事判決              94年度易字第2184號
公  訴  人  臺灣臺北地方法院檢察署檢察官
被      告  甲○○
上列被告因傷害案件，經檢察官聲請簡易判決處刑（聲請簡易判
決處刑書案號：九十四年度偵字第二○四七七號），經本院裁定
進行普通程序審理，判決如下：
    主  文
甲○○傷害人之身體，處拘役肆拾日，如易科罰金，以佰元折
算壹日。
    事  實
一、緣甲○○於民國九十四年八月一日下午六時三十分許（起訴
    書誤載為：同日下午八時許），駕車行經臺北縣新店市○○
    路一七三號前，因乙○○駕駛之車輛停放時阻擋通路，甲○
    ○遂心生不滿，下車理論，竟基於普通傷害之犯意，於遭乙
    ○○攔腰抱住、相互拉扯之際，出手勾住乙○○脖頸，向下
    甩扯，致乙○○倒地時，受有右上臂挫傷之傷害。
二、案經被害人乙○○訴請臺北縣政府警察局新店分局報告臺灣
    臺北地方法院檢察署檢察官偵查後聲請簡易判決處刑，由本
    院改行普通程序審理。
    理  由
一、訊據被告甲○○就於前揭時地與告訴人乙○○發生爭執，而
    以右手勾住告訴人脖頸部位，向下甩扯等情均坦承不諱，惟
    仍矢口否認有何傷害之犯行，辯稱：並非故意傷害，係乙○
    ○先將車擋住出路，又先抱住伊腰部，為保護自己才會出手
    云云。經查：
  (一)被告於前揭時地發生爭執，而告訴人攔腰抱住被告之際，被
    告出手勾住告訴人脖頸部位，用力向下甩扯，致雙方重心不
    穩倒地等事實，業據被告於本院審理時坦承不諱外，於偵查
    中亦自承：告訴人以為伊欲出手，故用雙手正面抱住身體不
    讓出手，伊用力扭甩，兩人即一同跌倒路旁，伊左邊著地，
    告訴人應係右邊手臂著地等語（見偵查卷第三十頁），並經
    告訴人指訴歷歷，核與證人即被告之妻丙○○證述情節相合
    ；而告訴人隨即報警處理，並於次日即九十四年八月二日就
    診，診斷受有右上臂挫傷等事實，亦有慈濟醫院新店分院之
    診斷證明書一紙（見偵查卷第十三頁）在卷可資佐證；是被
    告於爭執之際，出手用力勾扯告訴人頸部，致告訴人倒地而
    右上臂著地重擊，致右上臂挫傷等事實，堪以認定。
  (二)雖被告辯稱：係告訴人先行攔腰抱住，方為出手云云。惟證
    人丙○○於本院結證稱：我先生勾的動作是由上往下的手勢
    勾住告訴人脖子，兩人都用力，所以就一起倒地翻滾情節（
    見本院九十五年五月二十九日筆錄第六頁），核與被告自承
    ：係用力出手等情一致，是被告出手勾扯之力道甚強，足以
    二人重心不穩倒地，衡情，倘欲為掙脫他人攔腰抱起，當係
    針對「攔腰抱住人之雙手」出力，豈係朝與攔抱無關之「他
    人頸部」出力？此已非屬自衛範疇、而屬攻擊之舉，是被告
    傷害他人之行為、意思甚明，而告訴人因此倒地所受傷勢，
    亦係被告所致，故被告所辯：告訴人先行抱腰，係為保護云
    云，委無足採。
  (三)另告訴人雖另提出啟生外科診所醫院診斷證明書（見偵查卷
    第十五頁）、邱世宗中醫診所診斷證明書（見偵查卷第十四
    頁）、馬偕紀念醫院診斷證明書（見偵查卷第三五頁）等，
    以證明另受有頭枕部挫傷、右肩及肘部挫傷、腰部挫傷、左
    腰部瘀血紅斑約八×一公分、右肩旋轉韌帶破裂等傷勢，惟
    此分別係告訴人於九十四年九月二十日起至十月五日止之就
    診記錄，此「九十四年九月二十日後」之就診，距本件事發
    「九十四年八月一日」有一個半月餘之遙，豈有迄該時方出
    現「瘀血紅斑」、或「挫傷」至該時仍留存？亦無法排除於
    九十四年九月間告訴人另受有他傷之可能、或有何直接證據
    可認係被告所為，是此一個半月後之就診記錄，公訴人、起
    訴書均未列為本件之證據，於無其餘積極之證據下，本院自
    更無法為不利於被告之認定，併此敘明。
  (四)綜上所述，本件事證明確，被告犯行洵堪認定，應予依法論
    科。
二、核被告之行為係犯刑法第二百七十七條第一項之普通傷害罪
    。本院爰審酌被告因駕車阻擋此種細小糾紛即出手傷害他人
    ，於本院審理時，未能坦然悔悟，雖致告訴人之傷勢尚非嚴
    重，然尚未與告訴人達成和解、賠償告訴人之損失，並衡量
    其餘之犯罪動機、目的、犯罪時所受之刺激、犯罪之手段、
    犯人之生活狀況、品行、智識程度、犯人與被害人平日之關
    係、犯罪所生之危險或損害、犯罪後之態度等一切情狀，判
    處如主文所示之刑，並諭知易科罰金之折算標準，以示懲儆
    。
據上論斷，應依刑事訴訟法第二百九十九條第一項前段、第四百
五十二條，刑法第二百七十七條第一項、第四十一條第一項前段
，罰金罰鍰提高標準條例第一條前段、第二條，判決如主文。
本案經檢察官張志全到庭執行職務
中    華    民    國    95    年    6     月    12    日
                  刑事第四庭審判長法  官  劉慧芬
                                  法  官  黎惠萍
                                  法  官  郭惠玲
如不服本判決，應於判決送達後十日內向本院提出上訴狀（應抄
附繕本）。告訴人或被害人如對於本判決不服者，應具備理由請
求檢察官上訴，其上訴期間之計算係以檢察官收受判決正本之日
期為準。
上正本證明與原本無異。
                                  書記官  鄭雅文
中    華    民    國    95    年    6     月    14    日
附錄本案論罪科刑法條全文：
刑法第二百七十七條普通傷害罪
傷害人之身體或健康者，處三年以下有期徒刑、拘役或一千元以
下罰金。
犯前項之罪因而致人於死者，處無期徒刑或七年以上有期徒刑；
致重傷者，處三年以上十年以下有期徒刑。


司法院資訊處製作；財團法人民間司法改革基金會備份。
